【裁判字號】    97,易,33
【裁判日期】    970204
【裁判案由】    竊盜
【裁判全文】
臺灣臺中地方法院刑事判決                97年度易字第33號
公  訴  人  臺灣臺中地方法院檢察署檢察官
被      告  甲○○
                    現於臺灣臺中監獄臺中分監執行中
上列被告因竊盜案件，經檢察官提起公訴（96年度偵字第23356
號），本院判決如下：
    主    文
甲○○竊盜，累犯，處有期徒刑肆月；又竊盜，累犯，處有期徒
刑肆月。應執行有期徒刑柒月。其餘被訴竊盜電腦之部分免訴。
    犯罪事實
一、甲○○前於民國（下同）93年間因竊盜案件，經法院判處有
    期徒刑10月確定，於94年10月2日縮刑期滿執行完畢（本件
    已構成累犯）。竟仍不知悔改，因缺錢花用：
（一）其基於意圖為自己不法所有之竊盜犯意，於96年6月29日
      中午12時許，在臺中縣大雅鄉○○村○○○路92號，先竊
      取乙○○所有車號TKN-415號輕機車鑰匙，再用前開鑰匙
      竊取乙○○所有車號TKN-415號輕機車，得手後供己代步
      使用。嗣乙○○於96年6月30日發現機車失竊而報案，經
      警查得甲○○涉有重嫌，而於96年7月3日17時許，在臺中
      縣大雅鄉○○村○○○路10號住處查獲甲○○，再由甲○
      ○帶警至臺中縣大雅鄉○○路與富貴一巷口起出上開失竊
      機車。
（二）嗣甲○○又基於意圖為自己不法所有之竊盜犯意，於96年
      6月29日15、16時許，騎乘前開竊得之機車，至臺中縣大
      雅鄉○○村○○路212巷82號旁工地，徒手竊取鋼筋1批（
      約10幾公斤），得手後將之運至資源回收場變賣得款數百
      元。嗣經警於96年7月3日查獲甲○○另案竊取汽車犯行後
      ，在有偵查犯罪職務之公務員知悉其本件之竊盜犯行前，
      即先自行向警自首其有竊取上開電腦、機車鑰匙、機車及
      鋼筋之犯行，而查獲上情。
二、案經臺中縣警查豐原分局報請臺灣臺中地方法院檢察署檢察
    官偵查起訴。
    理    由
壹、本案證據能力之說明
    按「被告以外之人於審判外之陳述，雖不符前4條（指刑事
    訴訟法第159條之1至第159條之4）之規定，而經當事人於審
    判程序同意作為證據，法院審酌該言詞陳述或書面陳述作成
    之情況，認為適當者，亦得為證據」，又「當事人、代理人
    或辯護人於法院調查證據時，知有第159條第1項不得為證據
    之情形，而未於言詞辯論終結前聲明異議，視為有前項之同
    意」，刑事訴訟法第159條之5第1項、第2項亦有明文。本件
    被告就檢察官提出之證據之證據能力，均未於言詞辯論終結
    前聲明異議，自視為同意，合先敘明。
貳、有罪部分
一、訊據被告甲○○對上揭竊盜犯行，於偵訊及本院均坦承不諱
    ，核與告訴人乙○○於警詢、被害人丙○○於警詢及本院之
    指述相符，復有證人即共同被告巫添丁於警詢中之指述及現
    場照片8張、贓物認領保管單在卷可資佐證，足認被告自白
    與事實相符。事證明確，被告上揭犯行堪予認定。
二、核被告甲○○所為，均係犯刑法第320條第1項之竊盜罪。又
    被告前於93年間因竊盜案件，經法院判處有期徒刑10月確定
    ，於94年10月2日縮刑期滿執行完畢，有臺灣臺中地方法院
    檢察署刑案資料查註紀錄表在卷可佐，其於有期徒刑執行完
    畢後5年以內，故意再犯本件有期徒刑以上之罪，均為累犯
    ，應依刑法第47條第1項規定加重其刑；再被告在有偵查犯
    罪職務之公務員知悉其本件犯罪事實（二）之竊盜犯行前，
    即先自行向警自首其有竊取上開鋼筋之犯行，而為警查獲乙
    節，業據被告於本院陳明在卷（本院卷第15、16頁），核與
    被害人丙○○於本院所述相符（本院卷第16頁），並有警方
    職務報告可佐，是被告上揭犯行均與自首之規定相符，爰依
    法減輕其刑。被告就犯罪事實（二）之竊盜犯行，同時具有
    加重減輕事由，爰依法先加後減。再被告前後2次竊盜犯行
    ，犯意各別，行為互殊，應予以分論併罰。爰審酌被告有竊
    盜、違反毒品危害防制條例等前科，素行不良，其年輕力壯
    ，正值青年，未思以正當勞力獲取報酬，反先後徒手行竊親
    人之鑰匙及機車，或臨時起意行竊路旁之鋼筋，其行為殊非
    可取，再考其竊盜犯行對被害人所致之危害，暨其犯後坦承
    犯行，尚知悔悟等一切情狀，各量處如主文所示之刑，並定
    其應執行之刑。
、免訴部分
一、公訴意旨略以：被告甲○○基於意圖為自己不法所有之竊盜
    犯意，於96年6月26日凌晨3時許，在臺中縣大雅鄉○○村○
    ○○路92號之工廠，徒手竊取其叔叔乙○○所有之電腦1臺
    得手。因認被告甲○○此部分涉犯竊盜罪嫌云云。
二、按案件曾經判決確定者，應諭知免訴之判決，刑事訴訟法第
    302條第1款定有明文。
三、查本件被告被訴於96年6月27日上午7時50分許，在臺中縣大
    雅鄉○○村○○○路92號，先竊取其叔叔乙○○所有車號ML
    -2253號自小客車鑰匙，再用前開鑰匙竊取前開自小客車1臺
    得手。嗣經警依監視錄影器畫面，始查獲上情，該案竊盜犯
    行，業經本院於96年11月12日以96年簡字第1161號竊盜案件
    判處被告甲○○有期徒刑5月確定，有臺灣高等法院被告前
    案紀錄表、本院96年度簡字第1161號刑事簡易判決、臺灣臺
    中地方法院檢察署96年度偵字第18043號聲請簡易判決處刑
    書在卷可佐。再查，本件被告被訴基於竊盜犯意，於96年6
    月26日凌晨3時許，在臺中縣大雅鄉○○村○○○路92號之
    工廠，徒手竊取其叔叔乙○○所有之電腦1臺得手之竊盜犯
    行，業據被告於警詢及本院陳明在卷，復據告訴人乙○○於
    警詢陳明在卷；又查，本件告訴人乙○○因上開小客車失竊
    ，經警調閱路口監視器畫面後，始查獲係被告行竊，並查獲
    被告同時行竊上開電腦，且以上開行竊之小客車搬運上開行
    竊電腦等情，亦有警方職務報告及監視器翻拍畫面可佐，是
    本院96年簡字第1161號竊盜案件，雖認被告行竊小客車之時
    間係96年6月27日，惟查，實則告訴人乙○○於96年6月26日
    10時58分已向警報案失竊小客車，有被害人乙○○警詢筆錄
    及臺中縣警察局車輛協尋電腦輸入單在卷可佐，是被告應係
    在96年6月26日行竊上開小客車，本院96年簡字第1161號就
    犯罪時間顯係誤植為96年6月27日。是被告既係同一時地行
    竊上開小客車及電腦，二案件顯係同一事實，依照首開說明
    ，本件被告被訴之同時地之行竊事實既經起訴判決確定，檢
    察官就同一事實竟於前開判決確定後再行起訴，爰諭知免訴
    之判決。
據上論結，依刑事訴訟法第299條第1項前段、第302條第1款，刑
法第320條第1項、第47條第1項、第62條前段、第51條第5款，刑
法施行法第1條之1，判決如主文。
中    華    民    國    97    年    2     月    4     日
                  刑事第十庭    法  官  黃家慧
上正本證明與原本無異。
如不服本判決，應於收受送達後10日內向本院提出上訴書狀（應
敘述具體理由並附繕本）。
上訴書狀如未敘述理由，應於上訴期間屆滿後20日內補提理由書
於本院。
                                書記官  陳靖騰
中    華    民    國    97    年    2     月    4     日
附錄論罪科刑法條
附錄本案所犯條：刑法第320條第1項
中華民國刑法第320條
（普通竊盜罪、竊佔罪）
意圖為自己或第三人不法之所有，而竊取他人之動產者，為竊盜
罪，處 5 年以下有期徒刑、拘役或 5 百元以下罰金。
意圖為自己或第三人不法之利益，而竊佔他人之不動產者，依前
項之規定處斷。
前二項之未遂犯罰之。


司法院資訊處製作；財團法人民間司法改革基金會備份。
